【裁判字號】    90,易,59
【裁判日期】    900316
【裁判案由】    竊盜
【裁判全文】
臺灣彰化地方法院刑事判決                              九十年度易字第五九號
    公  訴  人  臺灣彰化地方法院檢察署檢察官
    被      告  甲○○
右列被告因竊盜案件，經檢察官提起公訴（八十九年度偵字第六四四二、八五四九號
），本院判決如左：
    主      文
甲○○連續攜帶兇器竊盜，累犯，處有期徒刑拾月。
扣案之開罐器壹支沒收。
    事      實
一、甲○○前因竊盜案件，經本院以八十六年度易字第二０七０號判決判處有期徒刑
    七月確定；又因違反麻醉藥品管理條例案件，經本院彰化簡易庭以八十七年度彰
    簡字第一三六號判決判處有期徒刑六月，如易科罰金以三百元折算一日確定，上
    開二罪接續執行，於民國八十八年一月十六日執行完畢。詎仍不知悔改，復基於
    意圖為自己不法所有之概括犯意，先於八十九年八月十二日晚間八時三十分許，
    在彰化縣彰化市○○路一二四號丙○○所經營之道館內，趁丙○○起身暫時離開
    之際，竊取丙○○所有、置於客廳電視機上之摩托羅拉Ｖ二一八八型行動電話一
    支，得手後據為己有。並於同日晚間十一時許，甲○○持該行動電話前往彰化縣
    彰化市○○○路二十八號，以新台幣（下同）八百元之代價售與不知情之羅吉宏
    ，羅吉宏再轉借予同屬不知情之羅慧慈使用。嗣於八十九年八月二十三日晚間六
    時十五分許，由丙○○報警處理後，經警循線查獲羅慧慈持有該行動電話而得悉
    上情（羅吉宏、羅慧慈均經檢察官另為不起訴處分）。甲○○復承上開犯意，於
    八十九年十一月八日晚間十一時五十分許，意圖為自己不法之所有，攜帶其所有
    客觀上足供作為兇器使用之折疊式磨刀一支（收疊於起訴書所載之開罐器內），
    撬開乙○○停放在彰化縣彰化市○○路三二九號前之車牌號碼ＱＢ－五四七六號
    自用小客車，竊取置於車內之ＮＯＫＩＡ行動電話一支及雷達測速器一支，得手
    後據為己有。並於次（九）日凌晨零時許，以五百元之代價售與不知真實姓名之
    女子。嗣於同日二時五十分許，在彰化縣彰化市○○路與成功路口為警查獲，並
    當場扣得前揭開罐器（內附折疊式磨刀）一支。
二、案經彰化縣警察局彰化分局報請臺灣彰化地方法院檢察署檢察官偵查起訴。
    理      由
一、右揭事實，業據被告甲○○於警訊及偵審中坦承不諱，核與被害人丙○○、乙○
    ○指訴情節相符，並經證人羅吉宏於偵訊中證述明確，復有贓物認領保管單二紙
    、照片一張附卷可稽，及開罐器一支扣案足憑。而該開罐器內之折疊式磨刀，係
    被告持以撬開車門之工具，其末端尖銳可以傷人，揮刺之際對於他人生命、身體
    顯已造成威脅，足供作為兇器使用，亦經本院當庭勘驗屬實。本案事證已臻明確
    ，被告犯行洵堪認定。
二、核被告甲○○先後二次竊盜他人財物，其中一次並持兇器行竊得手，所為係犯刑
    法第三百二十條第一項之普通竊盜罪，及同法第三百二十一條第一項第三款之攜
    帶兇器加重竊盜罪。公訴人就被告所為第二次竊盜犯行，疏未就其攜帶兇器部分
    論以加重竊盜罪，僅依普通竊盜罪名起訴，尚有未洽，惟其社會基本事實仍屬同
    一，本院自得予以審酌，並變更起訴法條，併此敘明。被告所為上開二次竊盜犯
    行，時間相近，方法雷同，觸犯構成要件基本事實相同之罪名，顯係基於概括犯
    意為之，應依連續犯之規定論以攜帶兇器加重竊盜一罪（最高法院六十七年度第
    六次暨第七次刑庭庭推總會會議決議參照），並依法加重其刑。又被告前因竊盜
    案件，經本院以八十六年度易字第二０七０號判決判處有期徒刑七月確定；又因
    違反麻醉藥品管理條例案件，經本院彰化簡易庭以八十七年度彰簡字第一三六號
    判決判處有期徒刑六月，如易科罰金以三百元折算一日確定，上開二罪接續執行
    ，於八十八年一月十六日執行完畢，有台灣高等法院被告全國前案紀錄表及台灣
    彰化地方法院檢察署刑案資料查註紀錄表在卷可按，其受有期徒刑之執行完畢，
    五年內再犯本件有期徒刑以上之罪，為累犯，應遞加其刑。爰審酌被告前有竊盜
    前科，經法院判處徒刑並執行期滿後，竟不思悔過向上，猶恣意侵犯他人財產，
    顯有再予教化之必要，又其犯後尚能坦承犯行，態度堪稱良好，及其犯罪所用手
    段、目的、動機、所生危害、智識程度等一切情狀，量處如主文所示之刑，以示
    懲儆。扣案之開罐器一支，與內附之折疊式磨刀係一體成型，無從強予分離，為
    供犯罪所用之物，且屬被告所有，業據其供明在卷，應依刑法第三十八條第一項
    第二款之規定，宣告沒收。
據上論斷，應依刑事訴訟法第二百九十九條第一項前段、第三百條，刑法第五十六條
、第三百二十一條第一項第三款、第四十七條、第三十八條第一項第二款，判決如主
文。
本案經檢察官古慧珍到庭執行職務。
中        華        民        國    九十  年      三      月    十六    日
                                臺灣彰化地方法院刑事第三庭
                                    法      官   高  文  崇
右正本證明與原本無異。
如不服本判決，應於判決送達後十日內向本院提出上訴狀( 須附繕本 )。
告訴人或被害人對於判決如有不服具備理由請求檢察官上訴者，其上訴期間之計算係
以檢察官收受判決正本之日期為準。
                                    法院書記官   楊  筱  惠
中        華        民        國    九十  年      三      月    十九    日
刑法第三百二十一條
犯竊盜罪而有左列情形之一者，處六月以上五年以下有期徒刑：
一、於夜間侵入住宅或有人居住之建築物、船艦或隱匿其內而犯之者。
二、毀越門扇、牆垣或其他安全設備而犯之者。
三、攜帶兇器而犯之者。
四、結夥三人以上而犯之者。
五、乘火災、水災或其他災害之際而犯之者。
六、在車站或埠頭而犯之者。
前項之未遂犯罰之。


司法院資訊處製作；財團法人民間司法改革基金會備份。
